臺灣士林地方法院民事裁定
110年度消債更字第136號
債  務  人  陳正文  
代  理  人  林冠儒律師（法扶律師）
上列當事人聲請更生事件，本院裁定如下：
    主  文
債務人陳正文自中華民國一百一十年十二月三十日十七時起開始
更生程序。
命司法事務官進行本件更生程序。
    理  由
一、按債務人對於金融機構負債務者，在聲請更生或清算前，應
    向最大債權金融機構請求協商債務清償方案，或向其住、居
    所地之法院或鄉、鎮、市、區調解委員會聲請債務清理之調
    解，消費者債務清理條例第151 條第1 項定有明文。次按，
    債務人不能清償債務或有不能清償之虞，且無擔保或無優先
    權之本金及利息債務總額未逾新臺幣（下同）1,200 萬元者
    ，於法院裁定開始清算程序或宣告破產前，得向法院聲請更
    生，觀諸同條例第3 條、第42條第1 項規定自明。又法院開
    始更生程序之裁定，應載明其年、月、日、時，並即時發生
    效力。法院開始更生或清算程序後，得命司法事務官進行更
    生或清算程序，必要時得選任律師、會計師或其他適當之自
    然人或法人一人為監督人或管理人，復為同條例第45條第1
    項、第16條所明定。
二、聲請意旨略以：伊有不能清償債務之虞，前已向法院聲請債
    務清理之調解，惟調解不成立。又伊無擔保或無優先權之本
    金及利息債務總額未逾1,200萬元，復未經法院裁定開始清
    算程序或宣告破產，爰聲請更生等語。
三、經查，債務人所主張之上開事實，有債務人現戶全戶戶籍謄
    本（見本院卷第62頁）、財團法人金融聯合徵信中心當事人
    綜合信用報告之債務清理條例前置協商專用債權人清冊（見
    本院110年度司消債調字第89號卷，下稱調解卷，第15頁至
    第17頁）、財團法人金融聯合徵信中心當事人綜合信用報告
    （見調解卷第11頁至第14頁）、107至109年度綜合所得稅各
    類所得資料清單（見本院卷第66頁、第182頁至第184頁）、
    全國財產稅總歸戶財產查詢清單（見本院卷第186頁）、調
    解不成立證明書（見本院卷第18頁）、機車車號000-000號
    之行照影本（見本院卷第180頁）、金融機構及郵局之存摺
    資料（見本院卷第74頁至第108頁）、金融機構之各類存款
    歷史對帳單（見本院卷第200頁至第206頁）、中華民國人壽
    保險商業同業公會投保查詢資料（見本院卷第152頁）、臺
    北市政府工務局公園路燈工程管理處110年8月20日北市工公
    陽字第1103044859號函（見本院卷第158頁至第159頁）、臺
    北市政府社會局110年8月23日北市社助字第1103114949號函
    及附件（見本院卷第160頁至第162頁）、債務人最新勞工保
    險被保險人投保資料表（見調解卷第50頁）、債務人配偶之
    108至109年度綜合所得稅各類所得資料清單及全國財產稅總
    歸戶財產查詢清單（見本院卷第68頁、第130頁、第192頁）
    、房屋租賃契約書（見本院卷第122頁至第124頁）、債務人
    子女之108至109年度綜合所得稅各類所得資料清單及全國財
    產稅總歸戶財產查詢清單（見本院卷第70頁至第72頁、第13
    2頁至第134頁、第196頁至第198頁）、債務人子女之在學證
    明（見本院卷第208頁）等為證，核閱屬實。是債務人目前
    於臺北市政府工務局公園路燈工程管理處擔任臨時工，每月
    收入新臺幣（下同）1萬8,496元（見本院卷第158頁至第159
    頁），另有經營聖馬可咖啡簡餐店，每月淨營利約1萬元至1
    萬5,000元（見本院卷第256頁)，名下尚有民國87年出廠之
    車號000-000號機車1台，該機車經估價約7,000元（見本院
    卷第232頁），又除每月個人必要支出外，債務人尚須扶養
    配偶及子女等情（見本院卷第260頁）。惟債務人負擔之債
    務依債權人清冊所載至少262萬8,841元（見本院卷第210頁
    至第212頁），以債務人自陳其每月可清償2,000元（見本院
    卷第60頁）計算，至少需約110年（計算式：2,628,841÷2,0
    00÷12≒110）始能清償完畢，應認其已不能清償債務。此外
    ，債務人無擔保或無優先權之債務總額未逾1,200萬元，且
    無同條例第6條第3項、第8條或第46條各款所定駁回更生聲
    請之事由存在，則債務人聲請更生，應屬有據。揆諸首開說
    明，應予開始更生程序，並命司法事務官進行本件更生程序
    。
四、爰裁定如主文。
中    華    民    國   110    年    12    月    30    日
                  民事第三庭  法  官  劉育琳
以上正本係照原本作成。
本件裁定不得抗告。
中　　華　　民　　國　　110 　年　　12　　月　　30　　日
                              書記官  邱勃英